【裁判字號】    90,易,1234
【裁判日期】    900830
【裁判案由】    竊盜
【裁判全文】
臺灣彰化地方法院刑事判決                          九十年度易字第一二三四號
    公  訴  人  臺灣彰化地方法院檢察署檢察官
    被      告  乙○○
右列被告因竊盜案件，經檢察官聲請簡易判決處刑 (九十年度偵字第三八八一號)，
經本院彰化簡易庭認應適用通常訴訟程序而移送本院，本院判決如左：
    主  文
乙○○竊盜，處拘役伍拾日，如易科罰金以參佰元折算壹日。
    事  實
一、乙○○曾因違反肅清煙毒條例等案件，經本院判處有期徒三年二月確定，入監執
    行，於民國八十九年七月二十六日獲假釋出監，並付保護管束，現尚於假釋期間
    。其竟意圖為自己不法之所有，於民國九十年五月廿七日下午一時許，在彰化縣
    福興鄉○○路五四三號黃昏市場內，徒手竊取甲○○所有而置於攤架保力龍箱內
    之皮包一個（內有新台幣四千一百一十二元、口紅一支及貨物單一本），得手後
    於正欲將之放入其身上褲袋之時，為甲○○之父卓樹田發覺，進而報警前來處理
    。
二、案經彰化縣警察局鹿港分局移送臺灣彰化地方法院檢察署檢察官偵查起訴。
    理  由
一、訊據被告乙○○矢口否認涉有前揭竊盜之犯行，並辯稱：伊只是在現場欲買菜，
    不小必觸及菜架上之皮包，伊並無竊取該皮包之行為云云。惟查：前開罪事實，
    業據被害人甲○○指述明確，核與證人卓樹田證述情節相符，復有贓物認領保管
    單一紙及照片一幀在卷為憑，足見被告所辯為卸責之詞，不可採信。本件罪證明
    確，被告之犯行，洵堪認定。
二、核被告所為，係犯刑法第三百二十條第一項之竊盜罪。按竊盜罪之既、未遂判斷
    ，在於該物是否業已置於自已實力支配下，本件被告業已取得該皮包，當已將該
    處皮包置於自已實力之下，應屬既遂，是公訴人認被告係犯刑法第三百二十條第
    三項、第一項之竊盜未遂罪，稍有未合，起訴法條，應予變更。爰審酌被告係正
    處青壯年時期之人，不思向上，竟竊取他人財物，危害國民財產法益及犯罪後之
    態度等一切情狀，量處如主文所示之刑，並諭知易科罰金之折算標準。
據上論斷，應依刑事訴訟法第二百九十九條第一項前段、第三百條，刑法第三百二十
條第一項、第四十一條，罰金罰鍰提高標準條例第一條前段、第二條前段，判決如主
文。
本案經檢察官孫治遠到庭執行職務。
中      華      民      國      九十      年      八    月    三十      日
                                  臺灣彰化地方法院刑事第三庭
                                      法      官  洪  志  賢
右正本證明與原本無異。
如不服本判決，應於判決送達後十日內，向本院提出上訴狀（須附繕本）。
告訴人或被害人對於判決如有不服具備理由請求檢察官上訴者，其上訴期間之計算係
以檢察官收受判決正本之日期為準。
                                      法院書記官  洪  年  慶
中      華      民      國      九十      年      九    月     五       日
刑法第三百二十條
意圖為自己或第三人不法之所有，而竊取他人之動產者，為竊盜罪，處五年以下有期
徒刑、拘役或五百元以下罰金。
意圖為自己或第三人不法利益，而竊佔他人之不動產者，依前項之規定處斷。
前二項之未遂犯罰之。


司法院資訊處製作；財團法人民間司法改革基金會備份。
